【裁判字號】    92,毒抗,581
【裁判日期】    921212
【裁判案由】    毒品危害防制條例
【裁判全文】
臺灣高等法院刑事裁定                            九十二年度毒抗字第五八一號
    抗  告  人  甲○○
    即  被  告
右抗告人因違反毒品危害防制條例案件，不服臺灣桃園地方法院九十二年十月二十日
第一審裁定（九十二年毒聲字第三一六○號），提起抗告，本院裁定如左：
    主  文
抗告駁回。
    理  由
一、原裁定略以：被告甲○○於民國九十二年九月四日前九十六小時內之某時，在不
    詳地點施用第二級毒品安非他命，為桃園地方法院檢察署觀護人於九十二年九月
    四日執行採尿送驗後發覺，有台灣檢驗科技股份有限公司出具之濫用藥物連尿液
    檢驗報告附卷可稽，為此依毒品危害防制條例第二十條第一項及觀察勒戒處分執
    行條例第三條第一項規定裁定交付觀察、勒戒。
二、本院經核原裁定並無不當。被告抗告意旨略以：(一)伊因腎臟疾病及感冒，自九十
    二年八月六日至同年九月，曾至診所看病及到藥房拿藥持續服用藥物迄今。(二)九
    月一日伊曾涉足電動遊戲場所，疑在此情況下誤食或吸入安非他命。(三)伊於十月
    十四日曾向觀護人聲請驗尿及在同月二十四日於壢新醫院再次驗尿，均測無毒品
    反應。(四)伊自於弘鉅貨運公司任職一年多，均準時出勤，無犯錯之情事云云。
三、惟查：被告在遊戲場所誤吸安非他命，並無證據，縱有因賢臟疾病及感冒而前往
    診所或藥房取藥服用，然被告是否有服用感冒藥物並未提出證據以實其說，且被
    告所提醫療單據，一為九十二年八月六日、一為同年十月二十五日，均為三天份
    量，有該單據附卷可按，亦難證明其九月間有服用藥物，再以氣相層析質譜儀之
    方法作藥物及其代謝產物之定性及定量分析檢驗者，幾乎不會有偽陽性反應產生
    ，亦即如尿液中未含有煙毒之反應者，即不可能產生因藥物所引起之偽陽性反應
    ，此經行政院國軍退除役官兵輔導委員會榮民總醫院八十三年四月七日（八三）
    北總內字第０三０三九號函敘甚明。本件被告尿液檢測係經臺灣檢驗科技股份有
    限公司先以酵素免疫分析法ＥＩＡ為初步檢驗，再以氣相層析質譜儀法確認檢驗
    結果，確呈安非他命類陽性反應，有該公司檢驗報告在卷可稽，則被告尿液既係
    以「氣相層析質譜儀分析法」鑑驗，並無檢驗錯誤之可能，顯見被告確有施用安
    非他命之犯行。至被告陳稱其曾於九十二年十月十四日、十月二十四日，再度驗
    尿而無毒品反應等語，縱屬非虛，然該檢驗日期亦與本件前開查獲檢驗日期相距
    甚遠，難為被告有利認定。另被告工作是否按時出勤與本件無涉。綜上，被告執
    前詞抗告，指摘原裁定不當，為無理由，應予駁回。
據上論斷，依刑事訴訟法第四百十二條，裁定如主文。
中      華      民      國    九十二    年      十二      月    十二    日
                              臺灣高等法院刑事第五庭
                                  審判長法  官  曾  德  水
                                        法  官  趙  功  恆
                                        法  官  楊  貴  雄
右正本證明與原本無異。
不得再抗告。
                                        書記官  林  淑  貞
中      華      民      國    九十二    年     十二     月     十六     日


司法院資訊處製作；財團法人民間司法改革基金會備份。
